【裁判字號】    91,簡上,154
【裁判日期】    921202
【裁判案由】    違反動產擔保交易法
【裁判全文】
臺灣桃園地方法院刑事判決                        九十一年度簡上字第一五四號
    上  訴  人
    即  被  告  乙○○
右上訴人因違反動產擔保交易法案件，不服本院中壢簡易庭九十一年度壢簡字第九四
八號中華民國九十一年十月二日第一審簡易判決（聲請簡易判決處刑案號：九十一年
度壢簡字第九四八號），提起上訴，本院管轄第二審之合議庭判決如左：
    主  文
上訴駁回。
    事  實
一、乙○○於民國九十年六月十四日，以動產擔保交易附條件買賣方式，向址設台北
    市松山區○○○路一六八號十三樓「甲○○○股份有限公司」（下稱奇異公司）
    購買福特廠牌二００一年份車號三Ｂ－七六四七號自用小客車一部，為動產擔保
    交易之債務人。雙方約定分期付款總價為新台幣（下同）六十九萬二千零三百十
    二元，除頭期款三萬五千元於訂約時給付外，餘六十五萬七千三百十二元分四十
    八期（自九十年七月十二日起至九十四年六月十二日止）按月每期付款一萬三千
    六百九十四元，標的物應存放於定約時乙○○所載之住所即桃園縣楊梅鎮○○里
    ○○路九０二巷一一０號，在未付清全部價金前，標的物所有權仍屬於奇異公司
    所有，不得出賣、出質、移轉、抵押或為其他處分，亦不得擅自將標的物遷移停
    放於他處。詎乙○○因經濟狀況欠佳，自九十年九月十二日起，即未再按期繳納
    各期應繳之款項，竟意圖不法之利益，於訂約後之某不詳時間，未經奇異公司之
    同意擅自將前開標的物遷移至位於桃園縣中壢市之「中信當鋪」以十萬元典當借
    款，並於典當三個月後因無力贖回而流當。嗣因乙○○遲未繳納款項，經奇異公
    司多次派員至桃園縣楊梅鎮○○里○○路九０二巷一一
    ０號查訪均未發現該車，
    經向乙○○催討餘款無著，復不知該車輛去處，而無法行使取回權，致生損害於
    債權人奇異公司。
二、案經奇異公司訴由台灣桃園地方法院檢察署檢察官聲請簡易判決處刑。
    理  由
一、上訴人即被告乙○○經合法傳喚未到庭，惟右揭犯行，已據其在偵查中坦承不諱
    ，核與告訴代理人即奇異公司職員丙○○於偵查時指訴之情節相符，並有附條件
    買賣契約書、動產擔保交易附條件買賣設定登記申請書及奇異公司車輛協尋查訪
    紀錄表各一紙附卷可稽，足認被告於偵查時之自白與事實相符，堪予採信。是本
    案事證明確，被告前開犯行，足堪認定。
二、核被告乙○○所為，係犯動產擔保交易法第三十八條之罪。原審適用動產擔保交
    易法第三十八條、刑法第十一條前段、第四十一條第一項前段、罰金罰鍰提高標
    準條例第一條前段、第二條，逕以簡易判決判處被告拘役五十日，如易科罰金，
    以三百元折算一日，經核認事用法並無不合，量刑亦稱妥適，應予維持。被告上
    訴意旨以有誠意解決欠款，請求予撤銷改判云云，惟並未指摘原判決有何不當，
    顯無理由，應予駁回。
三、被告乙○○經合法通知無正當理由不到庭，爰不待其陳述逕行判決。
據上論斷，應依刑事訴訟法第四百五十五條之一第三項、第三百六十八條、第三百七
十一條，判決如主文。
本案經檢察官羅秀蓮到庭執行職務。
中      華      民      國    九十二    年     十二     月      二      日
                                  臺灣桃園地方法院刑事第十庭
                                      審判長法  官  江  德  民
                                            法  官  李  桂  英
                                            法  官  曾  正  耀
右正本證明與原本無異。
不得上訴。
                                            書記官  文  巧  雲
中      華      民      國    九十二    年     十二     月      三    日
附錄本案論罪科刑法條
動產擔保交易法第三十八條
動產擔保交易之債務人，意圖不法之利益，將標的物遷移、出賣、出質、移轉、抵押
為其他處分，致生損害債權人者，處三年以下有期徒刑、拘役或科或併科六千元以下
之罰金。


司法院資訊處製作；財團法人民間司法改革基金會備份。
